【裁判字號】    98,交聲,3180
【裁判日期】    980911
【裁判案由】    交管條例聲異
【裁判全文】
臺灣板橋地方法院交通事件裁定        98年度交聲字第3180號
聲  請  人  交通部公路總局臺北區監理所
異  議  人
即受處分人  甲○○
上列異議人即受處分人因違反道路交通管理處罰條例案件，對於
交通部公路總局臺北區監理所，於中華民國98年8 月19日所為之
處分（原處分案號：北監營裁字第裁40─AEX872492 號）聲明異
議，本院裁定如左：
    主    文
異議駁回。
    理    由
一、異議意旨略以：異議人即受處分人甲○○，雖有駕駛車牌號
    碼587-LZ營業一般小客車，於民國98年7月4日晚間10時40分
    許，在台北市○○街113 號前臨時停車之事實，然僅短暫停
    留喝水，且不屬於併排停車，卻遭員警舉發，又相較於其他
    違規之攤販、車輛，員警均未取締、舉發，顯有不公，爰聲
    明異議，請求撤銷原裁罰云云。
二、按汽車臨時停車時，不得併排臨時停車，道路交通安全規則
    第111 條第1 項第5 款定有明文；次按臨時停車係指車輛因
    上、下人、客，裝卸物品，其引擎未熄火，停止時間未滿3
    分鐘，保持立即行駛之狀態；又汽車駕駛人臨時停車時，有
    不依順行之方向，或不緊靠道路右側，或併排臨時停車，或
    單行道不緊靠路邊停車者，處新臺幣（下同）300 元以上60
    0 元以下罰鍰，道路交通管理處罰條例第3 條第9 款、第55
    條第4 款定有明文。
三、經查，異議人於上開時地有駕駛前揭車輛暫停於該處機車停
    車格外側之併排臨時停車事實，業經證人即舉發員警乙○○
    於本院調查時證稱：當天是接獲檢舉得知通化街附近違規併
    排停車情形嚴重，所以就跟同事一起前往取締，到現場時，
    就看到異議人車輛併排停放於該處機車停車格外側，已佔用
    到該處車道，導致僅容機車通行，而且異議人並不在車上，
    是以我就開立「併排違停」之白色逕行舉發單，開完後正準
    備拍照存證之際，異議人就回到違規地點了，所以我就改開
    情節較輕微之「併排臨停」之紅色舉發單，因為依慣例開紅
    單不須拍照，所以本件最後並未拍照等語明確（見本院卷第
    20頁反面、21頁），並有舉發違反道路交通管理事件通知單
    1 紙在卷可憑（見本院卷第8 頁），堪信為真。
四、異議人雖以前詞置辯，然按道路交通管理處罰條例禁止臨時
    併排停車規定之立法目的，主要在於禁止駕駛人為貪一己之
    便違反交通法規占用車道，而剝奪用路人之順暢通行權致影
    響交通秩序。異議人同為用路人，當知將車輛停放於機車停
    車格旁，勢將占用原供車輛通行之相當路面，縮減該處道路
    可供使用之範圍，對於道路交通之順暢，自有所妨礙，並影
    響其他用路人之行車安全；佐以該處往來各僅有一線車道可
    供通行，又異議人當時係將車輛停放在路邊劃設之機車停車
    格外側之車道上，業經證人乙○○證述明確（見本院卷第20
    頁反面、21頁），是異議人在停放於停車格內之機車旁臨時
    停車，自屬併排臨時停車無訛。再者，憲法上所保障之平等
    權，係以合法權利為限，亦即主張平等原則之基礎事實應為
    合法，故「不法平等」之主張，自非法之所許，故違規者尚
    不得因他人違規未受取締即合理化自身之違規行為。是縱當
    時該處亦有其他駕駛人違規停車或其他攤販違規佔用道路，
    亦非本件異議人可得據以免責之事由。從而，異議人所辯均
    無足採，其併排臨時停車之違規情事，堪以認定。
五、綜上所述，受處分人確有併排臨時停車之違規行為，則原處
    分機關依道路交通管理處罰條例第55條第4 款及違反道路交
    通管理事件統一裁罰基準表之規定，裁處受分人罰鍰600 元
    ，核無違誤，受處分人聲明異議，指摘原處分不當，為無理
    由，應予駁回。
據上論斷，應依道路交通案件處理辦法第19條規定，裁定如主文
。
中    華    民    國    98    年    9     月    11    日
                  交通法庭  法  官  洪珮婷
以上正本證明與原本無異。
如不服本裁定，應於裁定送達後5 日內向本院提出抗告狀。
                            書記官  陳永訓
中    華    民    國    98    年    9     月    11    日


司法院資訊處製作；財團法人民間司法改革基金會備份。
